臺灣臺中地方法院刑事裁定　　　　　　　100年度簡抗字第4號
抗　告　人
即　被　告　洪秀敏
上列抗告人即被告因傷害等案件，不服本院臺中簡易庭於中華民
國100年1月31日99年度中簡字第3287號裁定，提起抗告，本院管
轄之第二審合議庭裁定如下：
    主    文
抗告駁回。
    理    由
一、抗告人即被告洪秀敏抗告意旨略以：抗告人於100年1月18日
    始向臺中縣警察局烏日派出所收受本件刑事簡易判決書，本
    案應尚未確定等語。
二、原審裁定意旨認：本件判決書業經郵政機關於99年12月13日
    送達予抗告人位於臺中縣烏日鄉○○村○○街193巷61弄4號
    住所，因不獲會晤應受送達人或其他有辨別事理能力之同居
    人、受僱人，遂於同日將判決正本寄存於臺中縣警察局烏日
    分局烏日派出所，有本院送達證書1件在卷可佐。又被告於
    上開判決寄存送達之際，並無在監在押之情形，此有卷附臺
    灣高等法院在監在押全國紀錄表足稽，是依前揭規定，上開
    刑事判決自寄存之日起經10日，亦即自99年12月23日發生合
    法送達予被告之效力，則上訴期間應自被告收受判決正本之
    翌日即99年12月24日起算10日，加計在途期間3日，其上訴
    期間應於100年1月5日屆滿，惟被告遲至100年1月25日始向
    本院具狀提起上訴，有其所提出之刑事聲明上訴狀上所蓋本
    院收發室收件戳章得憑，從而，被告顯已逾越上訴期間，其
    上訴即屬違背法律上之程式，應予駁回等語。
三、按「上訴期間為10日，自送達判決後起算」、「原審法院認
    為上訴不合法律上之程式或法律上不應准許或其上訴權已經
    喪失者，應以裁定駁回之」，刑事訴訟法第349條前段、第
    362條前段分別定有明文。故上訴人若逾10日之上訴期間而
    提起上訴，其上訴權已經喪失，原審法院自應以裁定駁回之
    。再者，對於簡易判決之上訴，依刑事訴訟法第455條之1第
    3項規定，準用前揭上訴逾期而駁回之規定，故對於簡易判
    決倘逾期提起上訴，原審法院應以裁定駁回之。又按刑事訴
    訟法第62條準用民事訴訟法第138條寄存送達之規定，而民
    事訴訟法第138條明定：寄存送達，應作送達通知書兩份，
    一份黏貼於應受送達人住居所、事務所、營業所或其就業處
    所門首，另一份置於該送達處所信箱或其他適當位置，以為
    送達，並自寄存之日起，經10日發生效力。經查，依原審卷
    第24頁所附之送達證書1紙所示，本院臺中簡易庭99年度中
    簡字第3287號刑事簡易判決正本業於99年12月13日向抗告人
    之住所臺中市○○區○○村○○街193巷61弄4號送達，因郵
    務送達人均未獲會晤被告本人，亦無受領文書之同居人或受
    僱人，郵務送達人乃將判決正本寄存於臺中縣警察局烏日分
    局烏日派出所，並製作送達通知書2份，1份黏貼於被告住居
    所門首，另1份置於送達處所信箱，以為送達等情，揆諸上
    揭說明，本件原審之送達應屬合法。又寄存送達自上開寄存
    之日起，經10日發生效力，加計在途期間3日，其上訴期間
    應於100年1月5日屆滿。惟本件被告遲至100年1月25日，始
    提起本件上訴，有上訴狀上本院收發室收狀章可稽，已逾10
    日之上訴法定期間，抗告人之上訴顯於法不合。準此，原審
    依刑事訴訟法第455條之1第3項、第362條規定，裁定駁回抗
    告人之上訴，經核於法尚無不合。本件抗告為無理由，應予
    駁回。
四、依刑事訴訟法第455條之1第5項、第412條，裁定如主文。
中    華    民    國   100    年    3     月    8     日
                  刑事第十五庭  審判長法  官  劉國賓
                                      法  官  鄭舜元
                                      法  官  柯雅惠
上正本證明與原本無異。
如不服本裁定，應於送達後五日內，向本院提出抗告狀。
                                      書記官  廖健雄
中    華    民    國  100    年    3    月     8      日